【裁判字號】    98,上訴,453
【裁判日期】    980326
【裁判案由】    毒品危害防制條例
【裁判全文】
臺灣高等法院刑事判決                 98年度上訴字第453號
上  訴  人  甲○○
即  被  告
上列上訴人因毒品危害防制條例案件，不服臺灣臺北地方法院97
年度訴字第2257號，中華民國97年12月31日第一審判決（起訴案
號：臺灣臺北地方法院檢察署97年度毒偵字第3616號），提起上
訴，本院判決如下：
    主  文
上訴駁回。
    事  實
一、甲○○有多次毒品前科，曾因施用毒品案件，先後經二次觀
    察、勒戒後認無繼續施用毒品傾向，由臺灣士林地方法院檢
    察署檢察官分別以87年度偵字第5328號、88年度毒偵字第81
    1號不起訴處分確定。又於民國（下同）92年1月間，因另案
    在花蓮監獄執行時，施用第一級毒品海洛因一次，嗣經裁定
    送執行強制戒治（於93年1月9日因修法視為執行完畢釋放）
    ，並經起訴由臺灣花蓮地方法院以92年度訴字第189號判處
    有期徒刑一年確定，於95年8月10日執行完畢。惟其復於97
    年10月27日下午5時許，在臺北市○○區○○路88號9樓之11
    住處浴室內，以針筒注射方式，施用第一級毒品海洛因一次
    。嗣於翌28日下午4時許，甲○○持有第一級毒品海洛因一
    小包（毛重0.23公克，淨重0.03公克），途經臺北市○○區
    ○○路一段29號前，為警查獲，並扣得上開毒品一小包。
二、案經臺北市政府警察局移送臺灣臺北地方法院檢察署檢察官
    偵查起訴。
    理  由
一、證據能力部分：按被告以外之人於審判外之言詞或書面陳述
    ，除法律有規定者外，不得作為證據；又被告以外之人於審
    判外之陳述，雖不符合同法第159條之1至第159條之4之規定
    ，但經當事人於審判程序同意作為證據，法院審酌該言詞陳
    述或書面陳述作成時之情況，認為適當者，亦得為證據。當
    事人、代理人或辯護人於法院調查證據時，知有第159條第1
    項不得為證據之情形，而未於言詞辯論終結前聲明異議者，
    視為有前項之同意，刑事訴訟法第159條第1項及第159條之5
    分別定有明文。查本判決下列所引用之各該被告以外之人於
    審判外之陳述（包含書面陳述），皆屬傳聞證據，惟被告雖
    知上開證據資料為傳聞證據，但於準備程序及審判期日中均
    表示無意見而不予爭執，且迄至言詞辯論終結前亦未再聲明
    異議，審酌上開證據資料製作時之情況，尚無違法不當及證
    明力明顯過低之瑕疵，亦認為以之作為證據應屬適當，故揆
    諸前開規定，爰逕依刑事訴訟法第159條之5規定，認前揭證
    據資料均例外有證據能力。另被告於警詢偵查之供述，並無
    證據證明係出於強暴、脅迫、利誘、詐欺、疲勞訊問、違法
    羈押或其他不正方法取得，依刑事訴訟法第156條第1項、第
    158條之2得採為證據。
二、上訴人即被告甲○○坦承上揭犯罪事實，且查：
(一)、被告於上開查獲時間經警採集其尿液送驗結果，呈嗎啡、可
    待因陽性反應，此有臺灣尖端先進生技醫藥股份有限公司97
    年11月7日濫用藥物檢驗報告及臺北市政府警察局偵辦毒品
    案件尿液檢體委驗單各一紙在卷可稽，此外復有海洛因一包
    （淨重0.03公克）扣案可資佐證，經初步鑑定確屬毒品海洛
    因，有台北市政府警察局刑事警察大隊查獲涉嫌毒品危害防
    制條例毒品初步鑑驗報告書可佐，足認被告自白與事實相符
    ，堪以採信。
(二)、被告曾受如事實欄所載之觀察、勒戒及強制戒治，又於五年
    內再犯本件施用毒品罪，此有被告前案紀錄表在卷可考。
(三)、綜上，本件被告施用毒品犯行，事證明確，應依法論科。
三、論罪科刑部分：
(一)、核被告甲○○所為，係犯毒品危害防制條例第10條第1項施
    用第一級毒品罪。被告有如事實欄所示之前科，有卷附被告
    前案紀錄表可按，其受有期徒刑之執行完畢，五年內故意再
    犯本件有期徒刑以上之罪，為累犯，應依法加重其刑。
(二)、原審認被告罪證明確，並適用刑事訴訟法第273條之1第1項
    、第299條第1項前段，毒品危害防制條例第10條第1項、第
    18條第1項前段，刑法第11條前段、第47條第1項之規定，審
    酌被告已經觀察、勒戒及強制戒治之矯治處遇後，仍不知戒
    除毒癮，復繼續沾染毒品惡習，其施用毒品行為對於自身及
    社會所生危害程度非輕，且其曾有施用毒品之前科，素行不
    良，惟犯後尚能坦承犯行，態度尚可等一切情狀，量處有期
    徒刑壹年貳月。扣案之第一級毒品海洛因壹包（淨重零點零
    公克），初步檢驗結果，呈嗎啡、海洛因反應，有臺北市
    政府警察局刑事警察大隊查獲涉嫌毒品危害防制條例毒品初
    步鑑驗報告書附卷可佐，確為毒品危害防制條例第2條第2項
    第1款規定之第一級毒品，應依同條例第18條第1項沒收銷燬
    之。
(三)、經核原判決認事用法並無不合，量刑之諭知亦屬妥適，上訴
    人即被告上訴意旨略以量刑過重等詞，然按「量刑輕重係屬
    事實審法院得依職權自由裁量之事項，苟已斟酌刑法第57條
    各款所列情狀而未逾越法定刑度，不得遽指為違法（72年台
    上字第6696號判例）」，本件原審判決已經詳細記載量刑審
    酌各項被告犯罪情節及犯罪後之態度等一切情狀，並予以綜
    合考量，依累犯之規定加重其刑後，在法定刑內科處其刑，
    經核於法並無不合，上訴意旨既未指摘原判決科刑有何違背
    法令，單純就科刑輕重為爭執，自非適法之上訴理由。是其
    指摘原判決不當，為無理由，應予駁回。
據上論斷，應依刑事訴訟法第368條，判決如主文。
本案經檢察官楊秀琴到庭執行職務。
中    華    民    國    98    年     3    月    26    日
                  刑事第十二庭  審判長法  官   蔡永昌
                                      法  官   陳榮和
                                      法  官   施俊堯
以上正本證明與原本無異。
如不服本判決，應於收受送達後10日內向本院提出上訴書狀，其
未敘述上訴之理由者並得於提起上訴後10日內向本院補提理由書
（均須按他造當事人之人數附繕本）「切勿逕送上級法院」。
                                      書記官   顧哲瑜
中    華    民    國    98    年     3    月    27    日
附錄：本案論罪科刑法條全文
毒品危害防制條例第10條第1項
施用第一級毒品者，處6月以上5年以下有期徒刑。


司法院資訊處製作；財團法人民間司法改革基金會備份。
